臺灣臺南地方法院刑事裁定
110年度撤緩字第125號
聲  請  人  臺灣臺南地方檢察署檢察官
受  刑  人  陳裕升



上列聲請人因受刑人犯侵占案件（本院108年度簡字第1625號）
，聲請撤銷緩刑之宣告（110年度執聲字第872號），本院裁定如
下：
    主  文
聲請駁回。
    理  由
一、聲請意旨略以：受刑人陳裕升因犯侵占案件，經本院於民國
    （下同）108年6月21日以108年度簡字第1625號刑事簡易判
    決判處有期徒刑6月，緩刑4年，於108年7月22日確定在案，
    緩刑期間至112年7月21日。受刑人於緩刑期內即109年9月間
    故意更犯竊盜罪，經本院以110年度簡上字第3號刑事判決判
    處拘役30日，並於110年5月25日確定，迄今尚未逾6個月。
    是受刑人有刑法第75條之1第1項第2款所定得撤銷緩刑宣告
    之情形，爰依刑事訴訟法第476條規定，聲請撤銷受刑人前
    開緩刑之宣告等語。
二、按受緩刑之宣告，而有緩刑期內因故意犯他罪，而在緩刑期
    內受6月以下有期徒刑、拘役或罰金之宣告確定者，足認原
    宣告之緩刑難收其預期效果，而有執行刑罰之必要者，得撤
    銷其宣告；緩刑撤銷之聲請，於判決確定後六月以內為之；
    緩刑期滿，而緩刑之宣告未經撤銷者，其刑之宣告失其效力
    。但依第75條第2項、第75條之1第2項撤銷緩刑宣告者，不
    在此限；刑法第75條之1第1項第2款、第2項、第76條分別定
    有明文。又按緩刑之宣告應撤銷者，由受刑人所在地或其最
    後住所地之地方法院檢察官聲請該法院裁定之，刑事訴訟法
    第476條亦定有明文。
三、復按「緩刑期內因故意犯他罪，而在緩刑期內受6月以下有
    期徒刑、拘役或罰金之宣告確定者，足認原宣告之緩刑難收
    其預期效果，而有執行刑罰之必要者，得撤銷其宣告。」刑
    法第75條之1第1項第2款定有明文。考其立法意旨略以：關
    於緩刑之撤銷，現行法第75條第1項固已設有二款應撤銷之
    原因；至得撤銷緩刑之原因，則僅於保安處分章內第93條第
    3項與撤銷假釋合併加以規定，體例上不相連貫，實用上亦
    欠彈性，爰參酌德國及奧地利現行立法例增訂得撤銷緩刑之
    原因，其中現行關於緩刑前或緩刑期間故意犯他罪，而在緩
    刑期內受得易科罰金之有期徒刑之宣告者，列為應撤銷緩刑
    之事由，因認過於嚴苛，而排除第75條應撤銷緩刑之事由，
    移列至得撤銷緩刑事由，俾使「法官依被告再犯情節，而裁
    量是否撤銷先前緩刑之宣告」；其次，如有前開事由，但判
    決宣告拘役、罰金時，可見行為人仍未見悔悟，有列為得撤
    銷緩刑之事由，以資彈性適用，爰於第1項第1款、第2款增
    訂之。且本條採用裁量撤銷主義，賦予法院撤銷與否之權限
    ，特於第1項規定實質要件為「足認原宣告之緩刑難收其預
    期效果，而有執行刑罰之必要」，供作審認之標準。亦即此
    規定即本於緩刑制度係為促使惡性輕微之被告或偶發犯、初
    犯改過自新而設，如於緩刑前因故意犯他罪，而在緩刑期內
    受6月以下有期徒刑、拘役或罰金之宣告確定者，由法官依
    被告犯罪情節，而裁量是否撤銷先前緩刑之宣告，故除符合
    該條項事由外，尚須考量犯罪之情節，是否具備足認受刑人
    仍未見悔悟，難收預期之效果，或由前後案件之罪質、主觀
    犯案所顯現之惡性、違反義務之程度、造成之危害等併於評
    價，是否有難收緩刑預期之效果，因而有執行之必要，據而
    裁量是否撤銷先前緩刑之宣告，以免過於嚴苛。此與刑法第
    75條第1項所定二款要件有一具備，即毋庸再行審酌其他情
    狀，應逕予撤銷緩刑之情形不同，先予敘明。
四、經查：受刑人因犯侵占案件，經本院於108年6月21日以108
    年度簡字第1625號刑事簡易判決判處有期徒刑6月，緩刑4年
    ，於108年7月22日確定在案，緩刑期間至112年7月21日（下
    稱系爭前案）；又於緩刑期內即109年9月間故意更犯竊盜罪
    ，經本院以110年度簡上字第3號刑事判決判處拘役30日，並
    於110年5月25日確定（下稱系爭後案）；有前開判決書及臺
    灣高等法院被告前案紀錄表等在卷足稽，固有於緩刑期內受
    拘役宣告確定之情形。然被告先後2罪犯罪之手法、型態全
    然不同，犯罪動機、目的並無何關連性，依此觀之，被告犯
    系爭後案難認有何緩刑難收其預期效果，而有執行刑罰之必
    要。此外，檢察官雖聲請撤銷前開緩刑宣告，惟檢察官未具
    體敘明原宣告之緩刑難收其預期效果而有執行刑罰必要之理
    由。同時，被告所犯系爭前案與系爭後案固均屬侵害他人財
    產法益，然已分別與告訴人吳謝秀美、陳榮吉達成和解，業
    據系爭前案、系爭後案等判決載稱在案，且其嗣後均依和解
    條件分期給付賠償金，業據被告陳稱在卷（本院卷第28頁）
    ，並有付款資料35份附卷可參（本院卷第31至49頁），並無
    未見悔悟之情；又若撤銷被告緩刑，倘令被告入監執行，其
    勢必無法順利履行賠償金，告訴人吳謝秀美、陳榮吉亦無從
    就被告薪資予以強制執行；是本院斟酌再三，認為受刑人於
    緩刑期內所為竊盜犯行，固有可議，然應未達到足認原宣告
    之緩刑難收其預期效果，致有須撤銷緩刑宣告予以執行刑罰
    之必要程度，因認本件聲請，尚難允准，應予駁回。
五、依刑事訴訟法第220 條，裁定如主文。
中　　華　　民　　國　　110 　年　　11　　月　　26　　日
              刑事第十一庭    法　官   陳淑勤
以上正本證明與原本無異。
如不服本裁定，應於收受送達後5日內向本院提出抗告狀。（應
附繕本）
                              書記官   盧昱蓁
中　　華　　民　　國　　110 　年　　11　　月　　29　　日